# 求助陈版主：关于以客房作为非现金对价问题

提问人：一 朵 夕阳花 时间：2021-05-10 23:42:34
公司为酒店提供软件相关服务，合同有两项履约义务，其中一项履约义务以每月向客户收取固定服务费作为结算（同类客户收费是这样），但该客户以每月 15 间客房作为结算费用，按年统筹结算，未用完不得跨期使用。目前公司处理如下：
1 、对该部分非现金对价未进行会计处理
2 、公司销售这些客房实现收入的时候确认为主营业务收入-客房收入（同类客户收取固定服务费时做主营业务收入-服务收入）
3 、客房的销售情况：不一定销售的完，销售不完的部分公司用于维护客户，免费赠送给客户
4 、对于客户实现的客房收入，公司没有相关成本
我的想法及提问
1 、公司应当将这部分分现金对价作为销售收入，金额可以采用公司销售给同类客户的价值（或者可以采用客房的公允价值）将客房使用权作为存货管理，销售时确认收入，结转单间客房的成本，赠送给客户的客房作为销售费用
2 、如果采用客房公允价值确认的话，成本会高于收入，一般公司针对该部分客房的销售价格会比酒店销售价格低
请问陈老师我想法具有可行性没？这种情况应该怎么处理呀？

回答人：chenyiwei
此问题的处理原则应遵循新收入准则第十八条关于非现金对价的规定，即以非现金对价（客房使用权）的公允价值计量这部分收入。如果根据以往历史经验，“一般公司针对该部分客房的销售价格会比酒店销售价格低”，则以历史经验表明的预计可变现净值作为其公允价值。
其他基本赞同你的理解。

提问人：一 朵 夕阳花 时间：2021-05-12 18:24:24
陈老师，经过项目组讨论，还有几个疑问想问下。
1 、如果是没有用的客房，报废的话就和存货报废处理一致是吗？
2 、这个客房是否符合存货的定义啊？存货一般是指有些资产

回答人：chenyiwei
1 、是； 2 、以对外转售为持有目的的客房使用权属于存货。